【裁判字號】    97,訴,3808
【裁判日期】    971030
【裁判案由】    毒品危害防制條例
【裁判全文】
臺灣板橋地方法院刑事判決              97年度訴字第3808號
公  訴  人  臺灣板橋地方法院檢察署檢察官
被      告  甲○○
上列被告因毒品危害防制條例案件，經檢察官提起公訴（97年度
毒偵字第6597號），被告於準備程序中對被訴之事實為有罪陳述
，本院告知被告簡式審判程序之旨，並聽取當事人之意見後，經
合議庭裁定由受命法官獨任進行簡式審判程序，判決如下：
    主    文
甲○○施用第一級毒品，累犯，處有期徒刑柒月，扣案第一級毒
品海洛因殘渣袋只沒收銷燬；又施用第二級毒品，累犯，處有
期徒刑月，扣案第二級毒品甲基安非他命壹包（淨重零點壹公
克）沒收銷燬，扣案吸食器壹組沒收；應執行有期徒刑捌月，扣
案前揭第一級毒品海洛因殘渣袋只、第二級毒品甲基安非他命
壹包（淨重零點壹公克）均沒收銷燬，扣案前揭吸食器壹組沒收
。
    事    實
一、甲○○前於民國89年間，因施用毒品案件，經本院分別以89
    年度毒聲字第4166號、90年度毒聲字第2174號裁定送勒戒處
    所施以觀察、勒戒後，均認無繼續施用毒品之傾向，先後於
    89年7 月21日及90年6 月13日釋放出所，並由臺灣板橋地方
    法院檢察署檢察官分別以89年度毒偵字第4774號及90年度毒
    偵字第2003號為不起訴處分確定；復於91年間，因施用第一
    、二級毒品案件，經本院以91年度毒聲字第1794號裁定令入
    戒治處所施以強制戒治，嗣因戒治成效經評估為合格，由本
    院以92年度毒聲字第870 號裁定停止戒治，所餘期間交付保
    護管束，而於92年4 月25日停止戒治出所，迄92年10月20日
    保護管束期滿，未經撤銷停止戒治視為強制戒治執行完畢，
    該次施用第一、二級毒品犯行並經起訴，由本院以91年度訴
    字第1273號判決分別判處有期徒刑8 月、4 月，應執行有期
    徒刑10月確定；另因違反著作權法案件，經本院以91年度板
    簡字第620 號判決判處有期徒刑6 月確定；上開3 案所處徒
    刑，嗣經本院以92年度聲字第78號裁定定其應執行有期徒刑
    1 年4 月確定，於93年7 月8 日假釋出監，所餘刑期付保護
    管束，迄93年7 月25日保護管束期滿未經撤銷假釋，未執行
    之刑以已執行完畢論；再於94年間，因施用第一、二級毒品
    案件，經本院以94年度訴字第664 號判決分別判處有期徒刑
    7 月、5 月，應執行有期徒刑10月確定；又於95年間，因施
    用第一、二級毒品案件，經本院以95年度訴字第899 號判決
    分別判處有期徒刑8 月、6 月，應執行有期徒刑1 年確定（
    後經本院以96年度聲減字第735 號裁定均各減刑為有期徒刑
    4 月、3 月，併定應執行有期徒刑6 月確定），上開案件所
    處徒刑經接續執行，於96年7 月17日因徒刑執行完畢出監；
    詎仍未知所戒慎，而為下列犯行：
(一)、基於施用第一級毒品海洛因之犯意，於97年7 月28日12時許
    ，在其位於臺北縣板橋市○○○路89巷1 弄26號3 樓住處內
    ，以將海洛因摻入香煙內點燃後吸食煙氣之方式，施用海洛
    因1 次。
(二)、另又基於施用第二級毒品甲基安非他命之犯意，於97年7 月
    31日11時許，在同前地點，以將甲基安非他命置於玻璃球內
    燒烤後吸食煙氣之方式，施用甲基安非他命1 次；嗣於同日
    13時30分許，在前開住處為警查獲，併扣得其因本件施用而
    持有之第一級毒品海洛因殘渣袋3 只、第二級毒品甲基安非
    他命1 包（淨重0.1 公克）及其所有供本件施用第二級毒品
    甲基安非他命所用之吸食器1 組等物，甲○○且同意接受採
    尿，其尿液檢體經警送鑑定後呈甲基安非他命陽性反應。
二、案經臺北市政府警察局信義分局報告臺灣板橋地方法院檢察
    署檢察官偵查後起訴。
    理    由
一、認定犯罪事實所憑之證據及理由：
(一)、訊據被告對其在上揭時間、地點施用第一級毒品海洛因、第
    二級毒品甲基安非他命之事實，於本院審理中自白不諱；而
    其為警查獲時，同意接受員警採尿，經警將所採集被告尿液
    檢體送驗後，呈甲基安非他命陽性反應乙節，亦有臺灣尖端
    先進生技醫藥股份有限公司97年8 月8 日出具之濫用藥物檢
    驗報告、臺北市政府警察局偵辦毒品案件尿液檢體委驗單各
    1 紙附卷足憑（見97年度毒偵字第6597號偵查卷第39、40頁
    ）；又雖依上開濫用藥物檢驗報告所示，被告尿液檢體送驗
    後，其尿液檢體中鴉片類檢測係呈陰性反應，惟施用海洛因
    後，施用者於尿液中排出之最長時限，受施用劑量、施用方
    式、個人體質及其代謝情況等因素影響，因個案而異，一般
    可檢出之最長時限間為海洛因服用後2 至4 天，此為本院職
    務上所知悉事項，茲核諸本件被告自承乃於97年7 月28日12
    時許施用海洛因1 次，則其斯時施用海洛因後迄97年7 月31
    日13時30分許為警查獲並同意接受採尿時，期間已相隔3 天
    以上，則其為警查獲斯時同意接受採尿之尿液檢體，容業因
    其施用劑量、施用頻率、個人體質等因素，而呈鴉片類陰性
    反應，然被告既業已明確供認其於上揭時間、地點確有施用
    海洛因等情在卷，且其為警查獲時，所扣得之白色粉末殘渣
    袋3 只，經檢驗確呈海洛因反應，另所扣得白色透明結晶塊
    1 包，淨重0.1 公克，則呈安非他命反應各情，有臺北市政
    府警察局信義分局查獲涉嫌毒品危害防制條例毒品初步鑑驗
    報告單1 紙在卷可稽（見上揭偵查卷第23頁）；此外，並有
    被告所有，供其本件施用第二級毒品甲基安非他命所用之吸
    食器1 組扣案為憑，俱見被告自白於前揭時地，有施用第一
    級毒品海洛因、第二級毒品甲基安非他命等情，應與事實相
    符，可以採信。
(二)、按觀察、勒戒或強制戒治執行完畢釋放後，5 年內再犯施用
    第一、二級毒品之罪者，檢察官應依法追訴，毒品危害防制
    條例第23條第2 項定有明文；查被告有如事實欄所載觀察、
    勒戒及強制戒治紀錄等情，有臺灣高等法院被告前案紀錄表
    附卷足參，是被告於強制戒治執行完畢釋放後，5 年內再犯
    本件施用毒品罪，亦甚明確；綜上，本件事證已明，被告犯
    行堪以認定。
二、應適用之法律、科刑審酌事由及沒收物之處理：
(一)、核被告如事實欄一(一)所為，係犯毒品危害防制條例第10條第
    1 項之施用第一級毒品；其如事實欄一(二)所為，係犯同條例
    第10條第2 項之施用第二級毒品罪；其於施用前、後持有第
    一級毒品海洛因、第二級毒品甲基安非他命之低度行為，均
    各為其施用第一、二級毒品高度行為所吸收，均不另論罪；
    又被告有如事實欄所述前科及刑之執行情形，有前揭臺灣高
    等法院被告前案紀錄表附卷可憑，其於有期徒刑執行完畢後
    ，5 年以內，故意再犯本件有期徒刑以上之罪，為累犯，就
    其前開2 犯行，均應各依刑法第47條第1 項規定，各加重其
    刑。至其前開所犯2 罪間，犯意各別、行為互殊，應予分論
    併罰。
(二)、爰審酌被告曾因施用毒品犯行受觀察、勒戒及強制戒治，仍
    漠視法令禁制而犯本罪，顯未知所戒慎，惟兼衡其施用毒品
    所生危害，實以自戕身心健康為主，對於他人生命、身體、
    財產等法益，尚無明顯而重大之侵害，暨其犯罪後坦認犯行
    之態度等一切情狀，就其前開所犯2 罪，分別量處如主文所
    示之刑，併定其應執行之刑，以示懲儆。
(三)、扣案第一級毒品海洛因殘渣袋3 只、第二級毒品甲基安非他
    命1 包（淨重0.1 公克），係被告因本件施用而持有之第一
    、二級毒品，且因該等分裝袋內之海洛因、甲基安非他命與
    乘裝前開毒品之分裝袋計4 只，二者在物理上俱難以析離，
    均應依毒品危害防制條例第18條第1 項前段規定，諭知沒收
    銷燬；至扣案吸食器1 組，係被告所有，供其本件施用第二
    級毒品犯罪所用之物，爰依刑法第38條第1 項第2 款規定，
    宣告沒收。
據上論斷，應依刑事訴訟法第273 條之1 第1 項、第299 條第1
項前段、毒品危害防制條例第10條第1 項、第2 項、第18條第1
項前段，刑法第11條、第47條第1 項、第38條第1 項第2 款、第
51條第5 款，判決如主文。
本案經檢察官郭季青到庭執行職務。
中    華    民    國    97    年    10    月    30    日
                  刑事第十七庭法  官  陳明偉
以上正本證明與原本無異。
如不服本判決應於送達後10日內向本院提出上訴狀。
                              書記官  強梅芳
中    華    民    國    97    年    10    月    30    日
附錄本案論罪科刑法條全文
毒品危害防制條例第十條
施用第一級毒品者，處六月以上五年以下有期徒刑。
施用第二級毒品者，處三年以下有期徒刑。


司法院資訊處製作；財團法人民間司法改革基金會備份。
